臺灣高等法院臺南分院刑事判決　　　　 96年度上訴字第414號
上　訴　人
即　被　告　甲○○
上列上訴人因偽造文書等案件，不服臺灣臺南地方法院95年度訴
字第873號中華民國96年2月14日第一審判決（起訴案號：臺灣臺
南地方法院檢察署九十五年度偵緝字第七０八號），提起上訴，
本院判決如下：
    主  文
上訴駁回。
    事  實
一、甲○○原為照顧中風之乙○○之人，其竟萌生冒用乙○○名
    義向銀行申辦信用卡後，再持之進行預借現金及刷卡消費之
    計劃，基於行使偽造私文書及為自己不法所有之概括犯意，
    先於民國九十三年六月二十一日，在臺南市申辦上海商業儲
    蓄銀行股份有限公司（下稱上海銀行）信用卡之某一攤位內
    ，於上海銀行之信用卡申請書上，填載乙○○之身分資料並
    於申請人簽名欄偽造乙○○之簽名一枚，據以偽造完成乙○
    ○名義之信用卡申請書後，持向上海銀行申請信用卡而行使
    ，除侵害乙○○之權益外，並致上海銀行承辦人員陷於錯誤
    ，誤以為係乙○○欲申請信用卡，而核發卡號000000
    000000000號及000000000000000
    0號信用卡各一張寄予甲○○，甲○○詐得上開二張信用卡
    後，即於卡號0000000000000000號信用卡
    背面之簽名欄偽簽「乙○○」之簽名一枚，再先後多次於附
    表一所示時間，透過將上開卡號000000000000
    000號信用卡插入如附表一所示之自動提款機而獲准預借
    現金之不正方法，分別自該自動提款機取得如附表一所示之
    金錢；復先後多次於附表二所示時間，冒用乙○○名義持上
    揭000000000000000號信用卡，向如附表二
    編號１至３、５至14所示商店之不詳姓名店員佯稱以該信用
    卡刷卡消費購物，並於如附表二編號１至３、５至14所示之
    簽帳單之持卡人簽名欄上，偽簽「乙○○」之簽名，而偽造
    完成如附表二編號１至３、５至14所示之簽帳單，並持之交
    付予上揭不詳姓名之店員而行使，不僅侵害乙○○之權益，
    並致使該不詳姓名之店員陷於錯誤，誤以為係乙○○本人欲
    消費購物，而交付如附表二編號１至３、５至14所示之金額
    之物品予甲○○，且甲○○尚於附表二編號４所示時間，同
    樣冒用乙○○名義持上開000000000000000
    號信用卡，向如附表二編號４所示商店之不詳姓名店員佯稱
    以該信用卡進行郵購消費，致該不詳姓名店員陷於誤以為係
    乙○○本人欲消費購物之錯誤，而交付如附表二編號４所示
    金額之物品予甲○○。嗣因附表一、二所示預借現金及消費
    之債務均未獲清償，經上海銀行向乙○○催索，始查知上情
    。
二、案經上海銀行訴由臺北縣政府警察局移請臺灣臺南地方法院
    檢察署檢察官偵查起訴。
    理  由
甲、證據能力部分：
一、被告對證人侯順堂之警詢之陳述，以及財團法人聯合信用卡
    處理中心ＡＴＭ預借現金交易資料調閱明細表二份、第一商
    業銀行信用卡務處ＡＴＭ預借現金交易資料調閱回覆表一份
    、附表二編號１至４、５至14之簽帳單影本各一份、中國信
    託商業銀行刑事陳報狀一份以及中華郵政股份有限公司九十
    五年八月八日郵字第０九五五八０七０六號函附之查詢國內
    各類掛號郵件查單一份（分見警卷第五頁、第五之一頁至第
    十三頁、第十五頁、第十八頁、第十六頁、第十九頁、第二
    十頁、第二十一頁，九十五年度偵緝字第七０八號卷第十八
    頁，原審審理卷第三十四頁、第三十五頁、第四十三頁），
    均同意作為證據，且本院審酌前開言詞及書面陳述作成之情
    況，認為適當，故依刑事訴訟法第一百五十九條之五第一項
    規定，得為證據。
乙、實體部分：
一、訊據被告承認乙○○義申辦信用卡，並在自動提款機，刷卡
    預借現金借得如附表一所示之金錢，並在附表二刷卡消費，
    以及郵購消費，惟辯稱：上開申請上海銀行二張信用卡及進
    行上揭預借現金、刷卡消費及郵購消費等行為，均獲乙○○
    之同意，申請人簽名欄內乙○○之簽名是乙○○簽的云云。
    經查：
  (1)上開事實，有上海銀行信用卡申請書一份（見九十五年度偵
    緝字第七０八號卷第十八頁）及財團法人聯合信用卡處理中
    心ＡＴＭ預借現金交易資料調閱明細表二份、第一商業銀行
    信用卡務處ＡＴＭ預借現金交易資料調閱回覆表一份、附表
    二編號１至３、５至14之簽帳單影本各一份、中國信託商業
    銀行刑事陳報狀一份以及中華郵政股份有限公司九十五年八
    月八日郵字第０九五五八０七０六號函附之查詢國內各類掛
    號郵件查單一份在卷可稽。
  (2)被告原於原審第一次訊問時，對於上揭冒用乙○○之名義申
    辦上海銀行信用卡以及進行預借現金、刷卡消費及郵購消費
    等行為，均坦認在卷（見原審卷第十八頁），且證人乙○○
    於原審證稱：我從未填寫過上海銀行信用卡之申請書，亦未
    曾收到該銀行之信用卡，係直至上海銀行向我催收，被告才
    向我講其用我之名義申辦上海銀行信用卡並持之使用之事，
    我事先並不知此事等語（見原審卷第二０七頁、第二０八頁
    ），而證人即上海銀行人員侯順堂亦迭於警詢及原審審理中
    證稱：上海銀行之催收人員有與乙○○聯繫，乙○○表示其
    並未申辦上海銀行信用卡，而被告也承認上海銀行信用卡係
    其所申請及使用，並簽立負全部清償責任之切結書，因乙○
    ○中風，故未要求乙○○寫表示其並未向上海銀行申辦信用
    卡之聲明書，但乙○○有口頭表示其並不知有申辦上海銀行
    信用卡之事等語（見警卷第二頁、原審卷第二０一頁、第二
    ０二頁），再者被告於九十四年五月十七日親自書立之切結
    書上，即明白記載被告並未經乙○○之同意，擅自使用乙○
    ○之名義向上海銀行申辦卡號0000000000000
    00號及0000000000000000號信用卡，而
    願就簽帳消費金額負全部清償責任等意旨，有該切結書一份
    可稽（見警卷第二十三頁），且侯順堂亦於原審審理中稱：
    上海銀行之切結書有很多版本，因為之前與乙○○聯繫，其
    表示對於上開信用卡並不知情，故才使用上開記載未經乙○
    ○之同意申辦信用卡意旨之切結書，且若被告不同意有此情
    事，我們會將該記載刪除等語（見原審卷第二０五頁）。而
    上海銀行信用卡申請書上簽名（見偵緝卷第十八頁），與簽
    帳單上簽名（見警卷第五－二十一頁）筆跡相同，足證是被
    告所簽，而非乙○○所簽，顯示被告以乙○○之名義，申辦
    上海銀行之信用卡並進行附表一、二所示之預借現金及消費
    之情事，並未先獲乙○○之同意。
  (3)證人侯順堂於原審審理中稱：0000000000000
    000號信用卡係在如附件一、二所示之預借現金及消費情
    形均發生後，才於九十三年十一月二十四日申請更改帳單地
    址等語（見原審卷第二０三頁），是即使上開信用卡曾於九
    十三年十一月二十四日申請更改帳單地址，亦均在附表一、
    二所示預借現金及消費情形均發生後之情事，無從改變被告
    未獲同意即使用乙○○名義申請上海銀行信用卡並予以使用
    之事實。至於乙○○固曾於原審審理中改稱：我有同意被告
    使用我為人頭，向上海銀行申請信用卡供被告使用等語（見
    原審卷第三０九頁），惟乙○○亦稱其從未向上海銀行表示
    擔任人頭之事等語（見原審卷第二一０頁），復依上開所述
    ，上海銀行從未曾接獲乙○○同意被告使用其名義申辦信用
    卡或同意將核發之上海銀行信用卡交予被告使用之訊息，且
    被告尚簽立表徵其承認並未經乙○○之同意而冒名申請信用
    卡並據以使用等意旨之切結書，足認乙○○上揭改稱之語，
    應係事後迴護被告之詞，不足採信，被告犯行洵堪認定。
二、按於信用卡背面簽名欄處簽名，係表彰持卡人姓名及具有使
    用信用卡之權限，而消費簽帳單，係表示該帳單記載之消費
    物品、金額及日期均無訛之證明，則信用卡背面簽名欄處之
    簽名及消費簽帳單，性質上均屬於私文書之一種。核被告所
    為，其行使冒用乙○○名義偽造之上海銀行信用卡申請書，
    並據以向上海銀行詐得卡號00000000000000
    0號及0000000000000000號信用卡部分，
    係犯刑法第二百十六條、第二百十條之行使偽造私文書足以
    生損害於他人罪及同法第三百三十九條第一項之詐欺取財罪
    ；其於0000000000000000號信用卡背面簽
    名欄處偽造乙○○之簽名，並持之行使進行附表一所示預借
    現金、附表二編號４所示郵購消費，以及行使附表二編號１
    至３、５至14所示之偽造之簽帳單，並據以從自動付款設備
    取得金錢及詐取財物部分，係犯同法第二百十六條、第二百
    十條之行使偽造私文書足以生損害於他人罪、同法第三百三
    十九條第一項之詐欺取財罪及同法第三三九條之二第一項以
    不正方法由自動付款設備取得他人之物罪。被告於上海銀行
    信用卡申請書上、卡號0000000000000000
    號信用卡背面簽名欄及附表二編號１至３、５至14所示之簽
    帳單上偽造乙○○之簽名，各為偽造上開私文書之階段行為
    ，而被告又持之行使，該偽造私文書之低度行為，又分別為
    行使偽造私文書之高度行為所吸收，均不另論罪。再被告行
    為後，刑法第五十五條關於牽連犯及同法第五十六條關於連
    續犯之規定，業於九十四年二月二日修正公布刪除，並於九
    十五年七月一日施行，此刪除雖非犯罪構成要件之變更，但
    顯已影響行為人刑罰之法律效果，自屬法律變更，被告先後
    行使偽造私文書、詐欺取財及以不正方法由自動付款設備取
    得他人之物等犯行，各均時間緊接、方法相同，犯罪構成要
    件亦各相同，依修正前五十六條規定，本應各自適用連續犯
    而各論以一罪，且被告係基於冒用乙○○名義向銀行申辦信
    用卡後，再持之進行預借現金及刷卡消費之計劃，而先後實
    行上揭三犯行，該犯罪間有方法結果之牽連關係，依修正前
    刑法第五十五條規定，亦本得適用牽連犯從一重論處，惟修
    正後刑法因刪除上開連續犯、牽連犯規定，以致被告上揭犯
    行須依法分別論以數罪而併罰之，經依新法第二條第一項規
    定比較新、舊法之結果，以行為時即修正前刑法第五十五條
    、第五十六條規定較有利於被告，故被告上開犯罪，係各為
    連續犯，應各以一罪論，且因三罪間有方法結果之牽連關係
    ，應依修正前刑法第五十五條規定，從一重論以連續行使偽
    造私文書罪。又上開上海銀行信用卡之申請書，依申請書上
    所附之收受日期條碼，顯示係於九十三年六月二十一日送至
    上海銀行之情，為侯順堂於審理中所陳明（見原審卷第二０
    四頁），復有該申請書上標示「00000000」即九十
    三年六月二十一日收受申請之條碼紀錄可憑，則被告應於九
    十三年六月二十一日提出申請，始為合理，起訴書認為係同
    年月二十三日，容有誤會。
三、原審因予適用刑法第二條第一項前段、第二百十六條、第二
    百十條、第三百三十九條第一項、第三百三十九條之二第一
    項、第二百十九條，修正前刑法第五十五條、第五十六條後
    段，，並審酌被告為圖取得信用卡供其預借現金及消費，竟
    起貪念而犯上開之罪，侵害他人之財產權及破壞社會消費秩
    序，且犯後否認犯行，犯後態度不佳，並斟酌附表一、二所
    示犯罪所得金額共計為新臺幣六萬零七百十七元，造成侵害
    之程度尚非鉅大等一切情狀，量處有期徒刑八月，上海銀行
    信用卡申請書上「乙○○」簽名一枚、上海銀行卡號000
    0000000000000號信用卡背面持卡人簽名欄「
    乙○○」簽名一枚及如附表二編號１至３、５至14所示簽帳
    單上「乙○○」簽名共計二十七枚，均屬偽造之署押，不問
    屬於犯人與否，均依刑法第二百十九條規定沒收。本院核其
    認事用法俱無不合，量刑亦稱妥適，被告上訴意旨否認犯罪
    ，空言指摘原判決不當，為無理由，應予駁回。
四、公訴意旨另認：被告尚竊取乙○○之國民身分證而據以申辦
    上開上海銀行信用卡，被告另觸犯刑法第三百二十條第一項
    之竊盜罪，且其尚有於上海銀行核發之卡號0000000
    00000000號信用卡之背面持卡人簽名欄，偽造乙○
    ○之簽名，而觸犯刑法第二百十條之偽造私文書罪等語。經
    查：
  (1)按犯罪事實應依證據認定之，無證據不得認定犯罪事實，刑
    事訴訟法第一百五十四條第二項定有明文。又認定不利於被
    告之事實，須依積極證據，苟積極證據不足為不利於被告事
    實之認定時，即應為有利於被告之認定，更不必有何有利之
    證據，最高法院三十年上字第八一六號、五十二年台上字第
    一三００號判例可資參照。
  (2)查公訴人無非以被告冒用乙○○名義申辦上海銀行信用卡時
    ，尚有提出乙○○之國民身分證影本，以及卡號00000
    0000000000號信用卡，係被告依據上揭申請而同
    時向上海銀行詐得之信用卡等情，為論罪之據。訊據被告堅
    詞否認有何竊取乙○○之國民身分證，以及在卡號0000
    00000000000號信用卡之背面持卡人簽名欄偽造
    乙○○簽名等行為，且乙○○於審理中證稱：因我腦部中風
    ，行動不便，故將包含國民身分證件在內之證件，均交由負
    責照顧我之被告保管等語（見原審卷第二０六頁、第二一一
    頁），再者依附表一、二所示，僅見卡號00000000
    00000000號信用卡有被使用消費之情形，別無任何
    使卡號000000000000000號信用卡之紀錄，
    且侯順堂亦於審理中證稱：只有卡號0000000000
    000000號信用卡有消費等語（見原審卷第二０三頁）
    ，是被告本於照顧中風之乙○○之身分，而為行動不便之乙
    ○○保管其國民身分證，並不違情理，即便被告使用其所保
    管之乙○○之國民身分證，進行申辦信用卡之事務，亦與竊
    盜犯行無涉；再者信用卡背面之持卡人欄之簽名，無非供持
    卡人持信用卡進行消費時，藉以表彰持卡人之姓名為目的，
    是被告既無任何使用卡號000000000000000
    號信用卡之情況，衡情其亦無須在該信用卡背面持卡人欄簽
    寫乙○○簽名之必要。此外公訴人並未再提出任何積極證據
    足認被告尚有竊取乙○○之國民身分證，或在卡號0000
    00000000000號信用卡背面持卡人簽名欄偽造乙
    ○○簽名之狀況存在，從而，自不能僅因被告提出乙○○之
    國民身分證影本而據以申請信用卡，以及其尚有取得上海銀
    行核發之卡號000000000000000號信用卡，
    即可遽認被告另有竊取乙○○之國民身分證，以及在該信用
    卡背面之持卡人欄偽造乙○○簽名等行為，然因公訴人認此
    部分與上開成罪部分，有牽連犯、連續犯之裁判上一罪關係
    ，爰不另為無罪判決之諭知，併此敘明。
據上論結，應依刑事訴訟法第368條，判決如主文。
本案經檢察官趙中岳到庭執行職務。
中　　華　　民　　國　　96　　年　　5 　　月　　29　　日
                  刑事第五庭    審判長法　官  楊明章
                                      法　官  顏基典
                                      法　官  楊子莊
以上正本證明與原本無異。
如不服本判決，應於收受本判決後十日內向本院提出上訴書狀。
其未敘述上訴理由者並得於提起上訴後十日內向本院補提理由書
狀（均須按他造當事人之人數附繕本）「切勿逕送上級法院」。
　　　　　　　　　　　　　　　　　　　書記官  王全龍
中　　華　　民　　國　　96　　年　　5 　　月　　30　　日
附錄論罪科刑法條：
刑法第216條：
行使第 210 條至第 215 條之文書者，依偽造、變造文書或登載
不實事項或使登載不實事項之規定處斷。
刑法第210條：
偽造、變造私文書，足以生損害於公眾或他人者，處 5 年以下有
期徒刑。
刑法第339條第1項：
意圖為自己或第三人不法之所有，以詐術使人將本人或第三人之
物交付者，處5年以下有期徒刑、拘役或科或併科1千元以下罰金
。
刑法第339條之2第1項：
意圖為自己或第三人不法之所有，以不正方法由自動付款設備取
得他人之物者，處3年以下有期徒刑、拘役或1萬元以下罰金。
附表一
┌───┬─────┬────┬──────┬────┐
│ 編號 │ 時間　　 │　地點　│ 預借現金金 │ 備註　 │
│　　　│　　　　　│　　　　│ 額　　　　 │　　　　│
├───┼─────┼────┼──────┼────┤
│ １　 │９３年７月│中國信託│提領現金新台│使用卡號│
│　　　│２１日下午│商業銀行│幣（下同）５│５４３３│
│　　　│２時５６分│某自動提│０００元　　│－７３８│
│　　　│許　　　　│款機　　│　　　　　　│２－８０│
│　　　│　　　　　│　　　　│　　　　　　│２５－２│
│　　　│　　　　　│　　　　│　　　　　　│５２０號│
│　　　│　　　　　│　　　　│　　　　　　│之信用卡│
├───┼─────┼────┼──────┼────┤
│ ２　 │９３年８月│第一商業│提領現金１０│同上    │
│　　　│６日下午３│銀行某自│００元　　　│　      │
│　　　│時３８分許│動提款機│　　　　　　│        │
├───┼─────┼────┼──────┼────┤
│ ３　 │９３年８月│第一商業│提領現金１０│同上    │
│　　　│６日下午３│銀行某自│００元　　　│　      │
│　　　│時３９分許│動提款機│　　　　　　│        │
├───┼─────┼────┼──────┼────┤
│ ４　 │９３年８月│中國信託│提領現金２０│同上    │
│　　　│１０日中午│商業銀行│００元　　　│　      │
│　　　│１２時３７│某自動提│　　　　　　│　　　　│
│　　　│分許　　　│款機　　│　　　　　　│        │
└───┴─────┴────┴──────┴────┘
附表二
┌───┬─────┬────┬──────┬────┐
│ 編號 │ 時間　　 │　地點　│ 刷卡消費金 │簽帳單│
│　　　│　　　　　│　　　　│額及詐得之物│編號    │
│      │          │        │            │偽造郭│
│      │          │        │            │義德簽名│
│      │          │        │            │枚數    │
├───┼─────┼────┼──────┼────┤
│ １　 │９３年６月│台南縣西│刷卡消費１萬│調閱編│
│　　　│２８日下午│港鄉慶安│８００元，詐│號９０７│
│　　　│５時６分許│路３３巷│得金飾      │５８７２│
│　　　│　　　　　│４號「金│　　　　　　│１００２│
│　　　│　　　　　│玉珍銀樓│　　　　　　│二聯式簽│
│　　　│　　　　　│」　　　│　　　　　　│帳單    │
│　　　│　　　　　│　　　　│　　　　　　│偽造簽│
│　　　│　　　　　│　　　　│　　　　　　│名２枚  │
│      │          │        │　　　　　　│        │
├───┼─────┼────┼──────┼────┤
│ ２　 │９３年７月│台南縣佳│刷卡消費１２│調閱編│
│　　　│１日中午１│里鎮義民│７０元，詐得│號４１８│
│　　　│２時４１分│街２２３│衣服        │３０４２│
│　　　│許　　　　│號「金旺│　          │３２０２│
│　　　│　　　　　│服飾企業│　　　　　　│７二聯式│
│　　　│　　　　　│社」　　│　　　　　　│簽帳單  │
│      │          │        │　　　　　　│（簽名│
│      │          │        │　　　　　　│２枚    │
├───┼─────┼────┼──────┼────┤
│ ３　 │９３年７月│台南縣西│刷卡消費７５│調閱編│
│　　　│５日下午１│港鄉慶安│００元，詐得│號９０７│
│　　　│時２９分許│路３３巷│金飾        │５８７２│
│　　　│　　　　　│４號「金│　　　　　　│２００４│
│　　　│　　　　　│玉珍銀樓│　　　　　　│二聯式簽│
│　　　│　　　　　│」　　　│　　　　　　│帳單    │
│      │          │        │　　　　　　│偽造簽│
│      │          │        │            │名２枚  │
├───┼─────┼────┼──────┼────┤
│ ４　 │９３年７月│台南縣新│郵購消費１萬│無帳單  │
│　　　│８日上午１│營市中正│元，詐得日常│　      │
│　　　│０時７分許│路３９之│用品        │　　　　│
│　　　│　　　　　│３號「都│  　        │　　　　│
│　　　│　　　　　│會新貴」│　　　　　　│        │
│      │          │        │　　　　　　│        │
├───┼─────┼────┼──────┼────┤
│ ５　 │９３年７月│台南縣佳│刷卡消費８７│調閱編│
│　　　│１０日上午│里鎮同安│２元，詐得日│號９１１│
│　　　│１０時７分│寮８０之│常用品      │６２７５│
│　　　│許　　　　│２號「大│　　　　　　│７６７８│
│　　　│　　　　　│潤發賣場│　　　　　　│二聯式簽│
│　　　│　　　　　│」　　　│　　　　　　│帳單    │
│      │          │        │　　　　　　│偽造簽│
│      │          │        │            │名２枚  │
├───┼─────┼────┼──────┼────┤
│ ６　 │９３年７月│台南縣西│刷卡消費４２│調閱編│
│　　　│１０日下午│港鄉慶安│００元，詐得│號９０７│
│　　　│３時５０分│路３３巷│金飾        │５０７２│
│　　　│許　　　　│４號「金│　　　　　　│５００２│
│　　　│　　　　　│玉珍銀樓│　　　　　　│二聯式簽│
│　　　│　　　　　│」　　　│　　　　　　│帳單    │
│      │          │        │　　　　　　│偽造簽│
│      │          │        │            │名２枚）│
├───┼─────┼────┼──────┼────┤
│ ７　 │９３年７月│台南縣佳│刷卡消費９０│編號不│
│　　　│２０日下午│里鎮延平│０元，詐得日│詳之二聯│
│　　　│１時５８分│路２３７│常用品      │式簽帳單│
│　　　│許　　　　│號１樓「│　　　　　　│偽造簽│
│　　　│　　　　　│頂好商店│　　　　　　│名２枚  │
│　　　│　　　　　│」　　　│　　　　　　│　      │
├───┼─────┼────┼──────┼────┤
│ ８　 │９３年７月│台南縣佳│刷卡消費１０│調閱編│
│　　　│２５日晚上│里鎮延平│４７元，詐得│號９０６│
│　　　│９時４８分│路２３７│日常用品    │４５４２│
│　　　│許　　　　│號１樓「│　　　　　　│５０１０│
│　　　│　　　　　│頂好超商│　　　　　　│二聯式簽│
│　　　│　　　　　│」　　　│　　　　　　│帳單    │
│      │          │        │　　　　　　│偽造簽│
│      │          │        │            │名２枚  │
├───┼─────┼────┼──────┼────┤
│ ９　 │９３年７月│台南縣佳│刷卡消費８０│調閱編│
│　　　│２７日上午│里鎮延平│８元，詐得日│號９０６│
│　　　│９時１８分│路２３７│常用品      │４５４２│
│　　　│許　　　　│號１樓「│　　　　　　│７００３│
│　　　│　　　　　│頂好超商│　　　　　　│二聯式簽│
│　　　│　　　　　│」　　　│　　　　　　│帳單    │
│      │          │        │　　　　　　│偽造簽│
│      │          │        │            │名２枚  │
├───┼─────┼────┼──────┼────┤
│ １０ │９３年７月│台南縣西│刷卡消費４５│編號不│
│　　　│２８日中午│港鄉慶安│００元，詐得│詳之二聯│
│　　　│１２時２６│路３３巷│金飾        │式簽帳單│
│　　　│分許　　　│４號「金│　　　　　　│偽造簽│
│　　　│　　　　　│玉珍銀樓│　　　　　　│名２枚  │
│　　　│　　　　　│」　　　│　　　　　　│　      │
├───┼─────┼────┼──────┼────┤
│ １１ │９３年８月│台南縣佳│刷卡消費５９│調閱編│
│　　　│８日下午１│里鎮延平│０元，詐得日│號９０６│
│　　　│時３６分許│路２３７│常用品      │４５４３│
│　　　│　　　　　│號１樓「│　　　　　　│９０２８│
│　　　│　　　　　│頂好超商│　　　　　　│二聯式簽│
│　　　│　　　　　│」　　　│　　　　　　│帳單    │
│      │          │        │　　　　　　│偽造簽│
│      │          │        │            │名２枚  │
│      │          │        │            │        │
├───┼─────┼────┼──────┼────┤
│ １２ │９３年８月│台南縣佳│刷卡消費２９│調閱編│
│　　　│１７日上午│里鎮延平│７元，詐得日│號９０６│
│　　　│１１時４５│路２３７│常用品      │４５４４│
│　　　│分許　　　│號１樓「│　　　　　　│８０１１│
│　　　│　　　　　│頂好超商│　　　　　　│二聯式簽│
│　　　│　　　　　│」　　　│　　　　　　│帳單    │
│      │          │        │　　　　　　│偽造簽│
│      │          │        │            │名２枚  │
├───┼─────┼────┼──────┼────┤
│ １３ │９３年８月│台南縣佳│刷卡消費７３│調閱編│
│　　　│１８日下午│里鎮延平│５元，詐得日│號９０６│
│　　　│１時１４分│路２３７│常用品      │４５４４│
│　　　│許　　　　│號１樓「│　　　　　　│９００９│
│　　　│　　　　　│頂好超商│　　　　　　│二聯式簽│
│　　　│　　　　　│」　　　│　　　　　　│帳單    │
│      │          │        │　　　　　　│偽造簽│
│      │          │        │            │名２枚  │
├───┼─────┼────┼──────┼────┤
│ １４ │９３年９月│台南市安│刷卡消費１０│編號不│
│　　　│１３日下午│平區建平│００元，詐得│詳之三聯│
│　　　│３時３分許│路３３９│衣服        │式簽帳單│
│　　　│　　　　　│之７８號│　　　　　　│偽造簽│
│　　　│　　　　　│「奧薇服│　　　　　　│名３枚  │
│　　　│　　　　　│飾店」　│　　　　　　│　      │
└───┴─────┴────┴──────┴────┘
